【裁判字號】    88,交上易,2206
【裁判日期】    890117
【裁判案由】    過失傷害
【裁判全文】
臺灣高等法院臺南分院刑事判決            八十八年度交上易字第二二六號  Ｇ
      上  訴  人
      即  被  告  乙  ○
右上訴人因過失傷害案件，不服臺灣雲林地方法院八十八年度交易字第二六九號，中
華民國八十八年十一月十一日第一審判決（起訴案號：臺灣雲林地方法院檢察署八十
八年度偵字第三○六○號），提起上訴，本院判決如左：
      主      文
上訴駁回。
      事      實
一、乙○於民國八十七年十一月二十一日夜間，駕駛車號Ｃ５－一六三０號自用小貨
    車，沿雲林縣東勢鄉○○村○○○○○路由同安村往龍岩村方向行駛。其原應注
    意汽車行駛中駕駛人應注意車前狀況，隨時採取必要之安全措施，且依當時情況
    ，天候晴，夜間雖無照明設備，但能見度尚佳，路面乾燥無缺陷、無障礙物、視
    距良好，別無不能注意之情事，竟疏未注意車前右方草皮上有一同向行走之甲○
    ○，因其車過於接近甲○○，而於該晚八時二十分許，其車右前方突出約有三十
    公分之照後鏡鐵架自後方撞擊甲○○之後腦左側，致甲○○倒地受有頭部外傷合
    併右顳側硬腦膜下出血、蜘網膜下腔出血、腦水腫、左後顳側頭皮下血腫等傷害
    。
二、案經甲○○告訴雲林縣警察局台西分局報告臺灣雲林地方法院檢察署檢察官偵查
    起訴。
      理      由
一、訊據上訴人即被告乙○固不否認於右揭時地發生車禍，惟矢口否認有何犯行，辯
    稱：係告訴人甲○○喝酒自己從路旁竹叢衝出來撞伊車子右邊突出之架子云云。
    然查：
（一）右揭犯罪事實業據告訴人指訴綦詳，並有道路交通事故調查報告表、診斷證明
      書各一份、現場照片二幀在卷足參，而被告於警訊中業已供明告訴人係撞到上
      開車子乘客座之車門而倒地等語，而乘客座在車頭、其右側即有一突出約三十
      公分之安置照後鏡鐵架，而該鐵架之高度約與一般成人之高度相當等事實，為
      證人許耀仁即現場處理之警員到庭結稱屬實，並有上開小貨車照片可詳，且現
      場照片所示之自小貨車停放處前之竹叢前方是為柏油路旁草地，可供人行走之
      情，亦為證人許耀仁證稱無誤，且經本院當庭勘驗告訴人身體，發現告訴人後
      腦左側確有傷痕，右側有開刀痕，左眼附近有外傷等情，均已筆錄在卷，是告
      訴人所指其係行走之柏油路旁之草地而被後方撞擊一節，即屬有據，反觀被告
      所辯告訴人自己衝出撞車云云，實與常情有悖。
（二）次按汽車駕駛人應注意車前狀況，隨時採取必要之安全措施，道路交通安全規
      則第九十四條第三項定有明文，被告身為汽車駕駛人，自負有上開義務。且依
      當時情況，天候晴、夜間雖無照明，但能見度尚佳，此觀現場照片可明，且路
      面乾燥無缺陷、無障礙物、視距良好，別無不能注意之情事，有上開調查報告
      表可稽，竟疏未注意而肇事，其有過失至明。此經台灣省嘉雲區車輛行車事故
      鑑定委員會鑑定結果，亦持相同之認定，有該委員會鑑定意見書附卷足憑。而
      告訴人之受傷確係因本件車禍所致，是告訴人之傷勢與被告之過失有相當因果
      關係，亦同可認定，是本件事證明確，被告所辯顯係卸責之詞，不足為信，其
      犯行堪以認定，自應依法論科。
二、核被告所為，係犯刑法第二百八十四條第一項前段之過失傷害罪。原審判決適用
    刑法第二百八十四條第一項前段、第四十一條，罰金罰鍰提高標準條例第一條前
    段、第二條之規定，並審酌被告前無犯罪紀錄，有台灣雲林地方法院檢察署刑案
    資料查註紀錄表在卷足參，素行良好，肇事後雖將告訴人送醫，並已賠償告訴人
    部分醫療費用，過失程度亦非屬鉅大，但犯後矢口否認犯行，飾詞狡辯，不具悔
    意，並告訴人所受傷害實在嚴重，及無法取得告訴人諒解等一切情狀，量處有期
    徒刑伍月，並諭知易科罰金之折算標準。認事用法均無不合，量刑亦稱妥適，被
    告上訴意旨謂量刑過重，指摘原判決不當，並無可取，為無理由，應予駁回。
據上論結，應依刑事訴訟法第三百六十八條，判決如主文。
本案經檢察官王碧霞到庭執行職務。
中    華    民    國      八十九      年      一      月      十七      日
                                  臺灣高等法院臺南分院刑事第四庭
                                      審判長法官  陳    義    仲
                                            法官  徐    財    福
                                            法官  宋    明    蒼
右正本證明與原本無異。
不得上訴。
                                      法院書記官  余    素    美
中    華    民    國      八十九      年      一      月     十八       日
附錄本案論罪科刑法條全文：
刑法第二百八十四條第一項：因過失傷害人者，處六月以下有期徒刑、拘役或五百元
                          以下罰金，致重傷者，處一年以下有期徒刑、拘役或五
                          百元以下罰金。


司法院資訊處製作；財團法人民間司法改革基金會備份。
